【裁判字號】    90,簡上,110
【裁判日期】    900815
【裁判案由】    著作權法
【裁判全文】
臺灣板橋地方法院刑事判決                          九十年度簡上字第一一號
    公  訴  人  臺灣板橋地方法院檢察署檢察官
    上  訴  人
    即  被  告  甲○○
右列上訴人因違反著作權法案件，不服本院板橋簡易庭九十年度板簡字第四一一號中
華民國九十年四月十七日第一審判決（聲請案號：九十年度偵字第一二一一號），提
起上訴，本院管轄之第二審合議庭判決如左：
    主  文
原判決撤銷。
甲○○共同以明知為侵害著作權之物而意圖散布而陳列之方法，侵害他人著作權，處
有期徒刑參月，如易科罰金，以參佰元折算壹日。緩刑參年。
扣案架子壹個、如附表所示盜版音樂光碟片壹佰肆拾陸片，均沒收。
    事  實
一、甲○○於民國八十九年十二月二十九日二十時許（起訴書誤繕為同日二十一時許
    ），以日薪（起訴書誤繕為時薪）新台幣（下同）一千元之代價，受僱於真實姓
    名年籍不詳成年男子老闆，明知該成年男子老闆所交付如附表所示之音樂光碟片
    係未經如附表所示著作權人同意或授權之擅自重製盜版音樂光碟片，竟與該真實
    姓名年籍不詳成年男子共同意圖散布，以該不詳成年男子所有之架子一個，將如
    附表所示盜版音樂光碟片陳列在該架上，並於台北縣板橋市○○○路、南雅南路
    口擺設，以每片一百元、四片三百元之價格欲販售予不特定人，侵害如附表所示
    著作權人之錄音著作財產權。旋於同日二十一時五分許，在上址於正與不詳客人
    交易而尚未販出之際，為警當場查獲，並扣得真實姓名年籍不詳成年男子所有、
    供甲○○犯罪陳列所用之架子一個及如附表所示盜版音樂光碟片共一百四十六片
    。
二、案經如附表所示著作權人訴由台北縣警察局板橋分局報請臺灣板橋地方法院檢察
    署檢察官偵查起訴。
    理  由
一、訊據被告甲○○固坦承以日薪一千元代價受僱於真實姓名年籍不詳成年男子於上
    址擺設攤架陳列如附表所示音樂光碟片，及擬以每片一百元、四片三百元之價格
    販售予不特定人之事實，惟矢口否認右揭違反著作權法犯行，辯稱：伊並不知道
    該等光碟片係盜版光碟，老闆說其為南部賣光碟的大盤商，被他人倒，有一些存
    貨要伊幫他賣云云。惟查：右揭犯罪事實，業據被告甲○○於警訊時坦承不諱，
    核與告訴代理人王義旭、張昌政分別於警訊及本院訊問時指訴情節相符，且被告
    於警員訊問關於其知否所販賣光碟係盜版乙節，其答稱：「知道」，此有被告警
    訊筆錄在卷可稽（見偵卷第四頁反面至第五頁正面）。又被告於本院既供陳曾經
    買過正版音樂光碟片，價格大約每片五百多元左右（見本院九十年七月十日、八
    月十五日審判筆錄），而被告所陳列擬販售之上開光碟片，賣價僅每片一百元，
    且買三片送一片，已據其陳明於卷，價格相差數倍，豈有不知係擅自重製之盜版
    光碟片之理？其上開所辯，乃事後卸責之詞，無足採信。此外，並有告訴代理人
    所提之告訴人經濟部公司執照、營利事業登記證等影本二十二份、正版音樂錄音
    帶封面十份附卷可憑，及如附表所示盜版光碟片一百四十六片、架子一個扣案足
    資佐證。本件事證已明，被告犯行洵堪認定。
二、核被告甲○○所為，係犯著作權法第九十三條第三款以第八十七條第二款明知為
    侵害著作權物而意圖散布而陳列之罪。其與真實姓名年籍不詳成年男子老闆間，
    有犯意聯絡及行為分擔，為共同正犯。原審以被告犯行明確，依法論罪科刑，原
    非無見。然查，(1)本件被告於右揭時間，係意圖散布，而將如附表所示擅自重製
    之音樂光碟片陳列在攤架上，於尚未販售交付予不特定客人之際，即遭警查獲，
    尚非已達於散布之高度行為，應論以意圖散布而陳列之罪。(2)本件被告為警查獲
    當時除扣得如附表所示盜版光碟片一百四十六片外，尚另扣得架子一個，且該架
    子係共犯真實姓名年籍不詳成年男子所有、供被告陳列擺放盜版光碟片犯罪所用
    之物，已由被告陳明於卷，原審僅就盜版光碟片部分諭知沒收，漏未就扣案架子
    一個部分宣告沒收、或於理由中說明不予諭知沒收之理由；以及(3)應適用法條欄
    誤引修正前之刑法第四十一條、(4)贅引罰金罰鍰提高標準條例第一條前段；(5)被
    告行為後之刑法第四十一條已修正而疏未比較新舊法，仍適用修正前刑法第四十
    一條規定，於法均有未合，上訴意旨雖未指摘及此，而其否認犯罪，雖無理由，
    惟原判決既有上開瑕疵，本院管轄之第二審合議庭自應予以撤銷改判。爰審酌被
    告犯罪之動機、目的、手段、犯罪所生危害、及犯後於警訊時坦承、嗣於偵審中
    否認之犯後態度等一切情狀，量處如主文所示之刑，並諭知易科罰金之折算標準
    。查被告行為後之刑法第四十一條業於九十年一月十日修正公布，於同年月十二
    日生效，而修正後之刑法第四十一條第一項係規定：「犯最重本刑為五年以下有
    期徒刑之罪，而受六個月以下有期徒刑或拘役之宣告，因身體、教育、職業、家
    庭之關係或其他正當事由，執行顯有困難者，得以一元以上三元以下折算一日。
    但確因不執行所宣告之刑，難收矯正之效，或難以維持法秩序者，不在此限。」
    ，修正後之刑法第四十一條第一項之規定，將原得易科罰金者之範圍，由僅限於
    犯最重本刑為三年以下有期徒刑之罪擴大至犯最重本刑為五年以下有期徒刑之罪
    ，二相比較，以修正後之刑法第四十一條第一項之規定，有利於被告，自應依刑
    法第二條第一項前段之規定，適用裁判時之法律即修正後刑法第四十一條第一項
    之規定，而對被告之刑諭知易科罰金之折算標準，以示懲儆。末以，被告甲○○
    前未曾受有期徒刑以上刑之宣告，有台灣高等法院檢察署刑案紀錄簡覆表一份存
    卷可參，其因年輕試淺，一時失慮，致罹刑章，犯後於警訊時尚有坦承，且僅於
    陳列之際尚未販售出即為警查獲，所生危害尚屬輕微，且被告目前甫入伍服役中
    ，歷經此此偵審程序併科刑判決後，當已知所警惕，信無再犯之虞，本院認對其
    所科之刑以暫不執行為適當，爰併予宣告緩刑三年，以勵自新。扣案如附表所示
    之擅自重製盜版光碟片一百四十六片、架子一個，均係共犯真實姓名年籍不詳成
    年男子所有、供被告犯罪所用之物，已由被告供明在卷，茲依刑法第三十八條第
    一項第二款之規定，宣告沒收。
據上論斷，應依刑事訴訟法第四百五十五條之一第一項、第三項、第三百六十九條第
一項、第二百九十九條第一項前段，著作權法第九十三條第三款，刑法第二條第一項
前段、第十一條前段、第二十八條、第七十四條第一款、第三十八條第一項第二款、
修正後第四十一條第一項前段，罰金罰鍰提高標準條例第二條，判決如主文。
本案經檢察官高俊申到庭執行職務。
中      華      民      國    九十      年      八      月     十五     日
                              臺灣板橋地方法院刑事第五庭
                                  審判長法  官  陳秀英
                                        法  官  周建興
                                        法  官  陳翠琪
右正本證明與原本無異
本件不得上訴
                                        書記官  曹秋冬
中      華      民      國    九十      年      八      月     十七     日
附錄本案論罪科刑法條全文
著作權法第九十三條
有下列情形之一者，處二年以下有期徒刑，得併科新台幣十萬元以下罰金：
一  侵害第十五條至第十七條規定之著作人格權者。
二  違反第七十條規定者。
三  以第八十七條各款方法之一侵害他人之著作權者。
著作權法第八十七條
有下列情形之一者，除本法另有規定外，視為侵害著作權或製版權︰
一  以侵害著作人名譽之方法利用其著作者。
二  明知為侵害著作權或製版權之物而散布或意圖散布而陳列或持有或意圖營利而交
    付者。
三  輸入未經著作財產權人或製版權人授權重製之重製物或製版物者。
四  未經著作財產權人同意而輸入著作原件或其重製物者。
五  明知係侵害電腦程式著作財產權之重製物而仍作為直接營利之使用者。


司法院資訊處製作；財團法人民間司法改革基金會備份。
